Inventaris van het archief van de familie Fock, (1828) 1852-1993 (2001)
Nationaal Archief, Den Haag
- Achivalia van mr Cornelis Fock (1828-1910), A.
  - Memoires over de jaren 1828-1901, met bijlagen., 1876-1901; 1-10; 10 omslagen
    - Pagina's 334-464 (1868-1869), Ett 68-134., 4
      84. Afschrift van een brief dd 31 Mei 1869 van Van Duyl (van het Handelsblad aan Fock over de komende verkiezingen).
      85. Afschrift van een brief dd .. Mei 1869 van de hoogleraar J. Domela Nieuwenhuis aan Fock, over de verkiezingen in 1869.
      86. Afschrift van een brief dd .. Mei 1869 van Mr P.M.C. van Hees met verzoek aan Fock zich "disponibel te stellen voor de 2e Kamer". - Weigerend beantwoord.
      87. Afschrift van een brief dd 1 Juni 1869 van A.C. Wertheim aan Fock, over de verkiezingen in 1869.
      88. Afschrift van een brief dd 20 Juni 1869 van Pijls aan Fock, over zijn aanstaande verkiezing in 1869.
      89. Afschrift van een brief dd .. Juni 1869 van Mr G. van der Linden aan Fock over de verkiezingen in 1869.
      90. Afschrift van een brief dd 5 Juni 1869 van Mr N. Sassen aan Fock over de verkiezingen in 1869.
      91. Afschrift van een brief dd 2 Juni 1869 van Pincoffs aan Fock over de candidatuur van Wintgens.
      92. Afschrift van een brief dd 4 Juni 1869 van Van Bosse aan Fock over de verkiezingen in 1869.
      93. Afschrift van een brief dd .. Juni 1869 van Mr de Laat de Kanter te Goes aan Fock, over de verkiezingen in 1869.
      94. Beschouwingen van Fock over de uitslag van de verkiezingen op 8 Juni 1869. Met een lijst van Tweede Kamerleden.
      95. Afschrift van een brief dd .. Maart 1869 van Klaas de Jong, burgemeester van Hoogkarspel, aan Fock over de verkiezingen in 1869.
      96. Afschriften van brieven aan Fock, over de uitslag der verkiezingen in 1869, van Pincoffs (9 Juni 1869), Van der Drift (9 Juni 1869), Thorbecke (9 Juni 1869), Van der Drift (11 Juni 1869), Kappeyne (.. Juni 1869), Mr A. van Naamen van Eemnes (.. Juni 1869) en Prof. Asser (10 Juni 1869).
      97. Afschriften van brieven aan Fock, over wantoestanden op onderwijsgebied, van J. van Beekhuyzen, onderwijzer te Den Bosch (24 Juni 1869) en van de schoolopziener Jorissen in N. Holland (.. Mei 1869).
      98. Beschouwingen van Fock over de wet tot afschaffing van de wet op de octrooien, die in 1869 tot stand kwam.
      99. Beschouwingen van Fock over het voorstel van Kuyk tot herziening van de armenwet, dat in de Tweede Kamer onbepaald werd verdaagd.
      100. Afschriften van brieven aan Fock over 99.
      101. Afschrift van een brief van Thorbecke, dd 9 Juni 1869, aan Fock over de wenselijkheid om met de behandeling van de wetten op de spoorwegverbindingen te Amsterdam en te Rotterdam te wachten tot de nieuwe Kamer.
      102. Beschouwingen van Fock over de wet Spoorwegverbinding te Rotterdam, die in Juli 1869 tot stand kwam.
      103. Afschrift van een brief dd 27 Juni 1869 van Mr D. van Lennep aan Fock daarover.
      104. Afschrift van een brief dd 30 Juni 1869 van Joost van Vollenhoven aan Fock, daarover.
      105. Beschouwingen van Fock over wet Spoorwegverbinding te Amsterdam, die in Juli 1869 tot stand kwam.
      106. Afschrift van een brief dd 3 April 1869 van Mr A. de Vries aan Fock over de Spoorwegverbinding te Amsterdam.
      107. Afschrift van een brief dd 3 April 1869 van P.N. Muller aan Fock, over de Spoorwegverbinding te Amsterdam.
      108. Afschriften van brieven dd 5 April- en 29 Juni 1869 van P. Holtzman aan Fock over het wetsontwerp betr. Spoorwegverbinding.
      109. Afschrift van een brief dd 9 April 1869 van Siebergh aan Fock, over de Spoorwegverbinding te Amsterdam.
      110. Afschrift van een brief dd 18 Juni 1869 van Muller aan Fock, over de Spoorwegverbinding te Amsterdam.
      111. Afschrift van een brief dd 25 Juni 1869 van Mr A. de Vries aan Fock, over de Spoorwegverbinding te Amsterdam.
      112. Afschrift van een brief dd ...1869 van Mr Vaillant over de Spoorwegverbinding te Amsterdam.
      113. Afschrift van een brief dd ...1869 van Muller aan Fock, over het aannemen der wet Spoorwegverbinding te Amsterdam.
      114. Afschrift van een brief dd 25 Maart 1869 van Duyl, hoofdredacteur van het Handelsblad, aan Fock over de Spoorwegverbinding te Amsterdam.
      115. Afschrift van een brief dd 1 Juli 1869 van Duyl aan Fock, over de verkiezingen van 1869 en over de ultramontanen.
      116. Afschrift van een brief dd 2 Juli 1869 van Domela Nieuwenhuis aan Fock over de Spoorwegverbinding te Amsterdam.
      117. Afschrift van een brief dd 12 Juli 1869 van A. Dyserinck te Haarlem aan Fock, over de Spoorwegverbinding te Amsterdam.
      118. Afschrift van een brief dd 16 Juli 1869 van Jacob Vis Pz te Zaandijk aan Fock, over de Spoorwegverbinding te Amsterdam.
      119. Afschrift van een brief dd ... Juni 1869 van Loudon, Comm. des Konings in Z.-Holland, aan Fock, vnl. over Bisdom, burgemeester van Maastricht, van wie Fock beweerde, dat hij, bij de verkiezingen "op zijn bureau ten raadhuize, waar het stembureau zat, zelf de stembilletten van de boeren" invulde.
      120. Afschriften van brieven aan Fock uit 1869, over burgemeestersbenoemingen in diverse plaatsen, van verschillende personen. Idem uit 1870 (o.a. van Thorbecke, Juli 1870).
      121. Afschriften van brieven uit 1869 aan Fock, over het Paleis van Volksvlijt te Amsterdam, van A.C. Wertheim.
      122. Beschouwingen van Fock over de "Internat. Tentoonstelling van voorwerpen voor de huishouding en het bedrijf van den handswerkman" in 1869 te Amsterdam.
      123. Beschouwingen van Fock over de Weerbaarheidsbond en de door deze bond gevraagde rijkssubsidie voor een wedstrijd in de Bildt en de daarbij ter sprake komende intrigues van Rutger Jan graaf van Schimmelpenninck (1869).
      124. Afschriften van brieven, van verschillende personen, aan Fock, over een te benoemen secretaris-generaal van Binnenl. Zaken, na de dood, in Mei 1869, van Mr J. Schröder.
      125. Afschriften van brieven, van verschillende personen, over Mr P.F. Hubrecht, die 17 Juni 1869 benoemd werd tot secretaris-generaal van Binnenl. Zaken.
      126. Afschrift van een brief (1869) van Mr N. Sassen te Den Bosch over de Militie-commissarissen, De Quay en De Greef, in N.-Brabant.
      127. Beschouwingen van Fock en afschrift van een brief aan Fock, over het intrekken van het besluit (dd 18 Dec. 1804) betr. de spelling Siegenbeel en het niet-officieel toelaten van de spelling De Vries en Te Winkel.
      128. Afschrift van een brief dd 23 Augs. 1869 van de Roo van Alderwerelt aan Fock, over de haven van Harlingen.
      129. Beschouwingen van Fock over de haven van Harlingen en verdere daarop aansluitende afschriften van een correspondentie.
      130. Beschouwingen van, en afschriften van brieven aan Fock over sommige Gemeentebesturen in N.-Brabant, die gelden a deposito, gegeven aan dhr Mulder, lid van Ged. St. van N.-Brabant, bankier en kassier, door het faillissement van dhr Mulder, bijna verloren zagen gaan (1869).
      131. Aantekeningen betr. de opening v.d. Tentoonstelling van het Rode Kruis (1869).
      132. Aantekeningen en correspondentie (origineel en afschrift) betr. het Congres voor Statistiek (1869).
      133. Afschriften van brieven dd 6 Maart- en 9 Maart 1869 van K. de Jong te Hoogkarspel aan Fock, over wijziging in de armenwet. Idem dd 26 Januari 1870.
      134. Afschrift van een brief dd .. April 1869 van Mr A. de Vries aan Fock, over de wet op het hoger onderwijs.
    - Pagina's 465-584 (1868-1870), Ett 135-172., 5
      135. Afschrift van een brief dd .. Juni 1869 van de Roo van Alderwerelt aan Fock "over het wenschelijke om de agrarische wet te behandelen voor het sluiten van de Kamer in 1869".
      136. Korte beschouwingen van Fock over wijziging artt. Code Penal.
      137. Korte beschouwingen van Fock over sluiting der Kamers in 1869.
      138. Korte beschouwingen van Fock over opening der Kamers in 1869.
      139. Korte beschouwingen van Fock over de troonrede.
      140. Benoeming van Mr Dullert tot president der 2e Kamer.
      141. Afschriften van brieven (Sept. 1869) van De Sitter uit Groningen aan Fock, over de veeziekte in Pruisen.
      142. Afschrift van een brief dd 11 Oct. 1869 van de Roo van Alderwerelt aan Fock, over de verkiezingen in Oct. 1869 te Amsterdam.
      143. Afschrift van een brief dd .. Oct. 1869 aan Fock van A.C. Wertheim, over de verkiezingsvacature Van Reenen.
      144. Afschrift van een brief dd 17 Oct. 1869 van Mr A. de Vries aan Fock over de verkiezing ter vervanging van Van Reenen.
      145. Afschrift van een brief dd ..... 1869 van A.C. Wertheim aan Fock, over de afloop der verkiezing s'Jacob.
      146. Afschrift van een brief dd 6 Oct. 1869 van Prof. Modderman aan Fock, over de verkiezing Bosscha.
      147. Afschrift van een brief dd 11 Oct. 1869 van Den Tex aan Fock over de afloop der verkiezing s'Jacob.
      148. Afschrift van een brief dd 17 Oct. 1869 van het lid der Prov. St. van N.-Holland, K. de Jong, aan Fock "over de verkiezing s'Jacob en over het wenschelijke flinke leden van G(ed.) S(t.) te hebben".
      149. Afschrift van een brief dd 21 Oct. 1869 van Mr Domela Nieuwenhuis aan Fock, over de verkiezing van s'Jacob.
      150. Afschriften van brieven van verschillende personen (1869) aan Fock over Mr De Pesters, Burgem. van Wijk bij Duurstede.
      151. Aantekeningen van Fock over de onthulling van het monument Plein 1813 op 27 Nov. 1869.
      152. Aantekeningen van Fock over de kwestie onderhoud kleine rivieren. Met bijbehorende, gedrukte en ongedrukte, stukken (1869-1870).
      153. "Onderwijs debat in de Kamer" (zitting 15 Dec. 1869).
      154. "Heemskerk wil de stichting van een hoogere burgerschool te Winterswijk verijdelen (mislukt)".
      155. Afschriften van brieven uit 1870 van Graaf van Bylandt aan Fock over de Spoorweg Nieuwe Schans-Ihrhove.
      156. Afschriften van verscheidene brieven van Mr Cornelis, Off. van Justitie te Roermond en lid van de Tweede Kamer, aan Fock, o.a. over verkiezingsstrijd in Limburg (speciaal district Roermond)-1869.
      157. Aantekeningen van Fock over "doorgraving van de Roodvoet boven Wijk bij Duurstede" met kaart (1868-1870).
      158. Afschrift van een brief dd 4 Febr. 1870 van V.d. Toorn aan Fock over de organisatie v.d. Waterstaat.
      159. Aantekeningen van Fock over: "Godefroi neemt zijn ontslag uit de Kamer en waarschuwt tegen het liberalisme uit het Noorden". - Met afschrift van een brief (Jan. 1870) van Godefroi aan Fock.
      160. Afschrift van een brief (Febr. 1870) van P.N. Muller te Amsterdam aan Fock over het "nieuwe nog altijd niet omschreven liberalisme".
      161. Afschriften van brieven (Jan., Febr. 1870) van Thorbecke aan Fock over de verkiezing te Amsterdam, in 1870.
      162. Afschrift van een brief (Januari 1870) van A.C. Wertheim aan Fock over de verkiezing te Amsterdam.
      163. Afschrift van een brief dd 22 Januari 1870 van P.N. Muller aan Fock over de verkiezing te Amsterdam.
      164. Afschrift van een brief dd 29 Januari 1870 van A.C. Wertheim aan Fock "dat prof. Asser als candidaat voor de Kamer is opgetreden".
      165. "Benoeming van Jhr Mr C.J. van Reenen tot lid van de Tweede Kamer".
      166. Afschrift van een brief dd 9 Februari 1870 van A.C. Wertheim aan Fock over de uitslag der verkiezing te Amsterdam.
      167. Afschriften van brieven van Asser aan Fock (25 Januari- en 12 Februari 1870) over de verkiezing te Amsterdam, voor en na de uitslag der stemming.
      168. Afschrift van een brief dd ..2-1870 van P.N. Muller aan Fock over de verkiezing te Amsterdam.
      169. Afschriften van brieven van Thorbecke aan Fock over de te benoemen burgemeester te Beilen (omstr. Maart-Mei 1870).
      170. Afschriften van brieven van verschillende personen aan Fock, over een nieuwé Academie van Beeldende Kunsten te Amsterdam (1870).
      171. Afschrift van een brief dd 13 Maart 1870 van Joost van Vollenhoven aan Fock, over het aannemen der agrarische wet in de 2e Kamer.
      172. "Agrarische wet van De Waal aangenomen" (14 Maart 1870).
    - Pagina's 585-736 (1868-1870), Ett 173-312., 6
      173. "Wijziging der armenwet van 1854 aangenomen" (8 April 1870). - Met enkele daartoe strekkende bescheiden.
      174. Afschriften van brieven dd 25 Maart- en 11 April 1870 en 1 Nov. 1875 van Vogelsang aan Fock, over de armenwet.
      175. Afschrift van een brief van Jhr v.d. Feltz uit Assen aan Fock (dd .. April 1870) over de armenwet.
      176. Afschriften van brieven van Seydlitz, lid van Ged. St. van Limburg, aan Fock over reorganisatie van het personeel ter prov. griffie (Jan. 1870 en 27 April 1870).
      177. Afschrift van een brief van J.A. Philipse (25 April 1870), pres. der Eerste Kamer, aan Fock over het dikwijls bijeenroepen der 1e Kamer.
      178. Installatie "Zuiderzee-Commissie" (Kon. Besl. 4 Mei 1870, No. 1). Met bijbehorende afschriften van brieven aan Fock, die tot pres. van deze commissie was benoemd. Benevens een globaal overzicht van haar werkzaamheden.
      179. Afschrift van een brief van Guljé ('1870) aan Fock "over de behartiging der liberale belangen in N.-Brabant".
      180. "Wet afschaffing doodstraf" (2e K. 30 Mei 1870 en 1e K. 15.9-1870).
      181. "Wet wijziging art. 60 Ind. Reg. Reglt." (2e K. 31 Mei 1870 en 1e K. 19 Juli 1870).
      182. "Wet calamiteuse polders" (2e K. 1 Juni 1870 en 1e K. 16.7-1870).
      183. "Wet herziening postwet" (2e K. 14 Juni 1870 en 1e K. 20.7-1870).
      184. "Wet veeartsenijkundig Staatstoezicht" (2e K. 28 Juni 1870).
      185. "Wet landaanwinning Ameland" (2e K. 1 Juli 1870 en 1e K. ?).
      186. "Ooster Spoorweg". -Aantekeningen van Fock. Met bijbehorende afschriften van brieven aan Fock (1869-1870).
      187. Oorlog van 1870:
      Aantekeningen van Fock over de oorlog van 1870.
      Interpellatie van Nispen van Pannerden in de 1e Kamer (16 Juli 1870) over de neutraliteit van Nederland.
      Afschriften van brieven (o.a. van Pincoffs) (Aug. 1870), van Mulken, Van Bosse (29 Augs. 1870) aan Fock over de oorlog van 1870. Beschouwingen over een brief van de Prins van Oranje aan de Minister van Oorlog, waarin de merkwaardige woorden voorkomen "que la légalité nous tue".
      Kabinetsraad met de Koning over de oorlog (17 Juli 1870).
      "Verlangen van het hoofdkwartier om de spoorwegbrug te Bommel met Cavalerie te passeeren".
      "Steenkolenvervoer uit Duitschland verboden". Later verbod opgeheven.
      Afschrift van een brief (Augs. 1870) van Den Tex aan Fock over het in 6 genoemde.
      Afschrift van een brief (Augs. 1870) van Van Lansberge aan Fock over onze neutraliteit.
      Afschrift van een brief van Van Heyden, Comm. des Konings te Groningen aan Fock (Augs. 1870) over "het stellen der inundatie in Groningen".
      Beschouwingen van Fock over onze verhouding tot Luxemburg naar aanleiding van een artikel in een Engelse courant.
      Beschouwingen van Fock over "een scène tusschen Z.M. en den generaal Engelbregt".
      Beschouwingen over een "diner bij H.M. de Koningin, gedurende den Fransch-Duitschen oorlog".
      188. "Van Zuylen, gezant te Petersburg weigert aanvankelijk naar zijn post terug te keren".
      189. "Baron Gevers, gezant te Londen, gaat buiten zijn lastgeving en wordt teruggeroepen" (Augs. 1870).
      190. Afschriften van brieven aan Fock en korte aantekeningen van Fock over de benoeming van Gericke tot gezant te Londen (Augs. 1870).
      191. "Oordeel (van Fock) over het Kabinet des Konings als overbodige en soms gevaarlijke instelling".
      192. Afschrift van een brief van Van Bosse (4 Juli 1870) aan Fock "over de zending van de kieswet in 1870".
      193. "Oordeel over de Algemeene Secretarie te Batavia, ook als onnoodig door mij (Fock) beschouwd".
      194. Afschrift van een brief dd 31 Augustus 1870 van Van Bosse aan Fock, over een onvoorzichtige aanschrijving van Van Heeckeren aan de Commissarissen des Konings in Utrecht en Gelderland, welke door V.d. Putte geëxploiteerd zal worden "om het heele kabinet des Konings van de begrooting te schrappen".
      195. "Herstel van een hoogst inconstitutionele handeling door het kabinet des Konings vanwaar officieele dankbetuigingen aan de Commissarissen in Gelderland en Utrecht waren uitgegaan buiten mij (Fock) om, die de dwaasheid hadden gehad daaraan gevolg te geven, Een regeeringshandeling zonder verantwoordelijk minister!" (deze dankbetuigingen betroffen de "wijze waarop ingezetenen zich de inkwartiering (hadden) getroost" en de "wijze waarop de burgemeesters hierin gehandeld (hadden)").
      196. Afschriften van brieven aan Fock van Dr (?) van Westerhoff, lid van de 2e Kamer, over het landbouwonderwijs te Warffum (Juli en Augs. 1870).
      197. Afschrift van een brief dd 11 Sept. 1870 aan Fock van W.C.H. Staring, inspecteur M.O., over een op te richten rijkslandbouwschool te Groningen.
      198. "Roest (van Limburg) wenscht ontslagen te worden als M. van Buitenlandsche Zaken".
      199. "Poging van Van Bosse om een nieuwen Minister van Justitie te krijgen mislukt".
      200. "Benoeming van Mr A.E.J. Modderman tot hoogleeraar te Leiden" (Kon. Besluit dd 5 Nov. 1870 Nr. 11).
      201. "Behandeling van de wet op de doodstraf in de Eerste Kamer" (zitting van 13 Sept. 1870).
      202. "Sluitingsrede zitting 1869-1870" (17 Sept. 1870).
      203. Afschrift van een brief dd 1 Sept. 1870 van C. Reinders aan Fock, omtrent het landbouwonderwijs te Warffum.
      204. Afschrift van een brief van Philipse (dd 27 Augs. 1870) aan Fock "over de oproeping der Eerste Kamer tegen 12 Sept. en over het aanbod van het Ministerie om opnieuw president der Eerste Kamer zitting 1870-1871 te zijn.
      205. Afschrift van een brief van Philipse dd 14 Sept. 1870.
      206. Citaat uit een brief van 16 Sept. 1870 van Pincoffs aan Fock luidende: "Het ziet er nog niet naar vrede uit. Ik vrees dat Pruisen met Nap aan het manoeuvreeren is".
      207. Uittreksel uit een brief dd .. April 1870 van de rector Kappeyne aan Fock waarin gezegd wordt, dat de liberalen te A. van Lilaar genoeg hadden".
      208. "Benoeming van Dr H. van Beeck Vollenhoven tot president der Eerste Kamer" (Kon. Besl. dd 17 Sept. 1870, No. 14).
      209. "Opening zitting 1870-1871" (19-9-1870).
      210. "Benoeming van Dullert tot president der Tweede Kamer" (Kon. Besl. dd 22 Sept. 1870 No. 2).
      211. "Onderhandelingen met prof. Opzoomer te Utrecht over een eventueel toetreden als minister van Justitie".
      212. Daarover afschrift van een brief dd 9 Oct. 1870 aan Fock, met verzoek om enige inlichtingen.
      213. Afschriften van brieven van Pijnappel te Amsterdam "een der bewindvoerders in de droevige zaak van de fabriek van de Heeren van Vlissingen en Van Heel te Amsterdam, aannemers van den bovenbouw van de brug over de Moerdijk", aan Fock dd 9 Oct., 27 Dec. en 30 December 1870.
      214. "Antwoord (van Fock) op de door Opzoomer gestelde vragen" (dd 9 Oct. 1870).
      215. Afschrift van een brief dd 11 Oct. 1870 van Opzoomer aan Fock, waarin hij weigert als minister van Justitie op te treden.
      216. Afschrift van een brief dd 13 Oct. 1870 van Fock aan Opzoomer.
      217. Afschrift van een brief dd 26 Oct. 1870 van Opzoomer aan Fock.
      218. Kort overzicht van nieuwe besprekingen tussen Fock en Opzoomer, waarbij deze de conditie stelde, niet vóór Juni 1871 te behoeven optreden als Min.
      219. Afschrift van een brief dd 31 Oct. 1870 aan Fock van Opzoomer.
      220. Afschrift van een brief dd 3 Nov. 1870 van Opzoomer aan Fock, in antwoord op diens schrijven, waarvan geen datum genoemd wordt.
      221. Afschrift van een brief dd 21 Oct. 1870 van Wethouder Kakebeeke te Goes aan Fock "over het middelbaar onderwijs voor meisjes".
      222. Afschrift van een brief dd 15 Oct. 1870 van Fock aan Prof. Tellegen te Groningen, waarin hij deze vraagt, of Zijn Hooggeleerde als Minister van Justitie zou willen optreden.
      223. Afschrift van een ontkennend antwoord dd 20 Oct. 1870 van Tellegen aan Fock.
      224. "Indiening der begrootingen voor 1871".
      225. "Indische begrooting 1871. Preanger kwestie".
      226. Afschrift van een briefje dd 1 Nov. 1870 van Lenting aan Fock over De Waal.
      227. Afschrift van een briefje dd 9 Nov. 1870 van De Waal aan Fock, met verzoek "om voor hem te antwoorden aan Nierstrasz over de Preanger-kwestie".
      228. "Indische begrooting in de Eerste Kamer verworpen" (10 Nov. 1870).
      229. Afschrift van een brief dd 15 Nov. 1870 van Van Naamen aan Fock, over de "Ministeriëele crisis".
      230. "Roest (van Limburg) wil weg".
      231. "De Waal wenscht ook ontslagen te worden op grond van zijne gezondheid".
      232. Afschrift van een briefje dd 3 Nov. 1870 van Van Bosse aan Fock over Gericke en Van Hemert.
      233. "Brief van Van Bosse, Brocx en mij (Fock) aan den Koning over het verlangen van vier ministers om ontslagen te worden".
      234. "Opdracht aan v. Bosse, Brocx en mij (Fock) om voorstellen te doen tot aanvulling van Buitenl. Zaken en Koloniën" (31 Oct. 1870).
      235. "Conferentie met Van Bosse bij den Koning op 1 November (1870)".
      236. "Ministerraad 1 November. Mededeeling der conferentie. Maar Van Mulken noch Van Lilaar willen aanblijven".
      237. "Hoogst interessant bezoek bij Thorbecke op 2 November (1870)".
      238. Afschrift van een brief dd 7 November 1870 van Van Bosse aan Fock "over het doen van een communicatie in de eerste kamer omtrent de ministercrisis". "Van Bosse heeft de mededeeling 7 Nov. (1870) gedaan".
      239. Afschrift van het antwoord van Fock aan Van Bosse.
      240. Afschrift van een briefje dd 6 Nov. 1870 van Lilaar aan Fock.
      241. "Mededeeling in de Eerste Kamer en Tweede Kamer van de ministeriëele crisis".
      242. Afschrift van een brief dd 6 Nov. 1870 van Van Bosse, Brocx en Fock aan de Koning, waarbij zij hun mandaat neerlegden.
      243. Afschriften van brieven aan Fock van De Roo van Alderwerelt (5 Nov. 1870), Guljé (z.d.), Machielsen, Procureur-Generaal te Zwolle (later in Den Haag) 10 Nov. 1870, Den Tex (10 Nov. 1870), Mr G.A. Fokker (13 Nov. 1870), allen handelende over minister. crisis.
      244. Afschriften van brieven van Van Lansberge aan Fock over een conferentie van Z.M. met Van Reenen en over de Engelse gezant Harris, die Van Bosse was komen mededelen, dat "hij last had bekomen om ons te onderhouden over intrigues op Elmina".
      245. Afschrift van een briefje dd 16 Nov. 1870 van Van Bosse aan Fock, waarin hij meent, "dat den 16 Nov. geen opdracht was gedaan".
      246. "Ontslag van De Waal als minister van Koloniën (Kon. Besl. van 15 Nov. 1870, No. 9).
      247. Afschrift van een brief dd 18 November 1870 van Lenting aan Fock over de minister, crisis.
      248. "Brief van den Ministerraad aan den Koning om een beslissing omtrent het ontslag van Roest".
      249. Afschrift van een brief dd 10 Nov. 1870 van Pincoffs aan Fock over de min. crisis.
      250. Afschrift van een briefje dd 14 Nov. 1870 van Mr A. Uyttenhoven aan Fock over de "dwaze finant. plannen van P(incoffs)".
      251. Afschrift van een brief dd 19 Nov. 1870 van Gericke aan Fock over de min. crisis.
      252. Originele brief van 22 Nov. 1870 van Van Heeckeren van Kell, Directeur van het Kabinet des Konings, aan de Minister van Binnenl. Zaken, over het aftreden en de vervanging van drie ministers.
      253. Afschrift (concept) van een brief dd 23 Nov. 1870 van de Ministers van Binnenl. Zaken en Marine, aan de Koning, in verband met de min. crisis.
      254. Afschrift van een brief dd 23 Nov. 1870 van Gericke aan Fock over de min. crisis.
      255. "Den 28en November kwam Gericke over en had ik (Fock) met hem een conferentie, waarvan het resultaat was dat hij zich beschikbaar stelde voor B.Z.".
      256. "Opdracht van den Koning (dd 22 Nov. 1870) aan de heeren Fock en Brocx om een ministerie te vormen".